# 关于应收票据抵消的问题，说大不大，说小不小

提问人：小王子会计 时间：2020-07-01 16:33:07
不知道陈版以及各位大侠对这个问题怎么看？
集团内A公司作为出票人签发一张银票，背书转让给集团内B公司。后续B公司又相应背书转让给集团外部单位，并进行了终止确认。在承兑期内，这张票据又经过背书转让回到集团内的C单位。这种情况下，A和C之间的应收应付票据，是否需要抵消？
我想到了几点，一是金融资产负债抵消的原则进行判断，二是应收票据终止确认的角度判断。还请各位大侠赐教。

回答人：chenyiwei
站在合并报表角度，相当于金融负债的发行方从外部赎回了自身发行的金融负债，因此在合并报表层面应终止确认应收票据和应付票据，两者账面价值的差额（如有）作为金融负债的终止确认损益处理。

提问人：小王子会计 时间：2020-07-03 11:37:00
陈版，我的想法是，站在票据追索权的角度看，最终的持票人如果被拒绝承兑的话，可以向包括出票人在内的前手追索。如果合并报表进行了抵消，那就不是没有反应金融资产权利？

回答人：chenyiwei
最终的追索对象还是出票人。当出票人和持票人同一时视同负债已经被赎回（结算）。